最高法院刑事判決                              八十六年度台上字第四六四六號
    上訴人  甲○○
    選任辯護人  盧春律師
右上訴人因殺人未遂案件，不服台灣高等法院中華民國八十五年七月二日第二審更審
判決（八十五年度上更(一)字第二七七號，起訴案號：台灣桃園地方法院檢察署八十三
年度偵字第三八九六、四○八六號），提起上訴，本院判決如左：
    主  文
原判決關於殺人未遂部分撤銷，發回台灣高等法院。
    理  由
原判決關於殺人未遂部分，認定上訴人甲○○因其女友吳芳蘭另交男友吳宏益，遭吳
芳蘭冷落，遂遷怒於吳宏益，而萌殺機，於民國八十二年十二月二十九日下午五時四
十分許，暗藏在桃園縣桃園市○○街五十二號吳宏益住處附近，乘吳宏益返家屈身開
門不備之際，以其所有之水果刀猛刺吳宏益背部四刀，致吳宏益背部四處刺傷合併血
氣胸，吳宏益轉頭，復遭上訴人朝喉部刺二刀，經吳宏益閃避及抵擋，被刺中下頷及
左手肘，致下頷裂傷一處，左側橈、正中神經及多處肌腱斷裂，吳宏益舉右揮踢反
擊，再遭上訴人砍中右膝一刀，吳宏益呼喊救命，上訴人始罷手離去，吳宏益經送醫
治療後，左手存百分之七十功能，成輕度殘障（嗣經和解，吳宏益已不願追究）等情
，因將第一審判決論處上訴人傷害致重傷部分撤銷，改判論處殺人未遂罪刑，固非無
見。
惟查：(一)、被害人吳宏益於歷審對上訴人持水果刀向其行刺之心態及經過，供稱上訴
人僅怒道「幹你娘」，未喊叫欲置其於死地等言語，亦未朝其頭、脖（喉）、胸等（
要害）部位行刺，於其倒地喊救命時，即逃離而未繼續行兇（上訴字第一二八○號卷
頁七十一反面、七十二、一審卷頁五十八反面），上訴人亦迭於歷審辯稱其係因不甘
女友被搶，與吳宏益發生衝突而予傷害，絕無殺死吳宏益之犯意云云。凡此證據及辯
解俱於上訴人有利，何以不足採納，原判決未於理由內說明，依刑事訴訟法第三百十
條第二款規定，自有同法第三百七十九條第十四款上段所定判決不載理由之違法。(二)
、被害人先稱上訴人未朝其喉部行刺（上訴字卷頁七十一反面），復稱有朝其喉部行
刺二次（上更(一)卷頁二十正反面），原判決未明其取捨之理由而遽採後供，亦嫌查
證未盡及理由不備。(三)、被害人右膝蓋遭刺傷有二公分之疤痕，係經原審勘驗記載於
筆錄（上訴字卷頁七十一反面，上更(一)卷頁十三），桃園市敏盛綜合醫院出具之診斷
證明書及病歷表並無記載，原判決理由竟以後者為證據方法，亦有證據上理由矛盾之
違法。以上諸端，或為上訴意旨所指摘，或為本院得依職權調查之事項，應認原判決
上開部分有撤銷發回之原因。
據上論結，應依刑事訴訟法第三百九十七條、第四百零一條，判決如主文。
中      華      民      國    八十六    年      八      月     十三     日
                              最高法院刑事第四庭
                                  審判長法官  莊  來  成
                                        法官  曾  有  田
                                        法官  王  德  雲
                                        法官  林  永  茂
                                        法官  白  文  漳
      右正本證明與原本無異
                                              書  記  官
中      華      民      國    八十六    年      八      月     十九     日
